【裁判字號】    97,簡上,7
【裁判日期】    970331
【裁判案由】    妨害公務等
【裁判全文】
臺灣板橋地方法院刑事判決               97年度簡上字第7號
上  訴  人
即  被  告  甲○○
上列上訴人即被告因妨害公務等案件，不服本院96年度簡字第72
94號中華民國96年11月20日第一審判決（聲請案號：96年度偵字
第20856 號），提起上訴，本院管轄之第二審合議庭判決如下：
    主  文
上訴駁回。
甲○○緩刑貳年。
    事  實
一、本案經本院審理結果，認第一審以上訴人即被告甲○○犯刑
    法第140 條第1 項前段之侮辱公務員罪及同法第309 條第1
    項之公然侮辱罪，又其同時、地以一行為觸犯上開二罪名，
    依刑法第55條（事實及理由欄二第7 行誤載「刑法第55條前
    段」，茲予更正）之規定，從一重之侮辱公務員罪處斷，判
    處有期徒刑4 月，如易科罰金，以新臺幣1,000 元折算1 日
    ，並依中華民國96年罪犯減刑條例第2 條第1 項第3 款、第
    7 條之規定，減為有期徒刑2 月，如易科罰金，以新臺幣1,
    000 元折算1 日，認事用法及量刑均無不當，應予維持，並
    引用第一審判決書記載之事實、證據及理由（如附件）。
二、被告上訴意旨略以：伊甫畢業而急於尋找工作，一時不慎誤
    闖紅燈，遭員警侯國榮攔下並開立罰單，致心生不滿而於個
    人部落格上辱罵員警發洩情緒，事後經家人、里長、議員勸
    導，伊知錯悔改，並當面向員警侯國榮道歉，業已獲得其同
    意撤回告訴，懇請法院給予自新機會，並從輕量刑等語。按
    關於刑之量定，係實體法上賦予法院得為自由裁量之事項，
    倘其未有逾越法律所規定之範圍，或濫用其權限，即不得任
    意指摘為違法，以為上訴之理由（最高法院75年臺上字第70
    33號判例意旨足資參照）。查本件原審審酌被告之犯罪動機
    、目的、手段、高職畢業之智識程度、其對執法人員恣意侮
    辱暨公權力威信所生之危害程度，及犯罪後態度等一切情狀
    ，量處如上所述之刑，並未逾越客觀上之適當性、相當性及
    必要性之比例原則，核屬妥當。被告前揭理由，提起上訴，
    請求撤銷改判，從輕量刑，核無理由，應予駁回。
三、末查被告前未曾受刑之宣告，此有臺灣高等法院被告前案紀
    錄表1 份在卷可按，且被告已於原審判決後即96年11月16日
    ，與告訴人侯國榮達成和解，獲得告訴人侯國榮宥恕，並撤
    回告訴等情，此有撤回告訴狀及和解書各1 份在卷可稽，暨
    本案被告素行良好，且甫滿20歲，年輕識淺，經此偵審程序
    ，應已知所警惕，而無再犯之虞，雖公訴人當庭表示不同意
    給予被告緩刑，因原審量刑已足以給被告自新機會等語，然
    本院審酌上開情狀，因認其所受刑之宣告，以暫不執行為當
    ，爰依刑法第74條第1 項第1 款之規定，併予宣告緩刑2 年
    ，以啟自新。
據上論斷，應依刑事訴訟第455 條之1 第1 項、第3 項、第368
條、第373 條，刑法第74條第1 項第1 款，判決如主文。
本案經檢察官彭聖斐到庭執行職務。
中    華    民    國    97    年    3     月    31    日
                  刑事第六庭    審判長法  官  高文淵
                                      法  官  古秋菊
                                      法  官  饒金鳳
以上正本證明與原本無異。
本件不得上訴。
                                      書記官  王春森
中    華    民    國    97    年    3     月    31    日


司法院資訊處製作；財團法人民間司法改革基金會備份。
